臺灣臺北地方法院民事判決
111年度原訴字第18號
原      告  安泰商業銀行股份有限公司


法定代理人  丁予康  


訴訟代理人  李政恩  
被      告  黃慧慧  


訴訟代理人  黃麗岑律師
上列當事人間請求給付簽帳卡消費款事件，本院於民國111年6月
16日言詞辯論終結，判決如下：
    主  文
被告應給付原告新臺幣壹拾玖萬捌仟肆佰伍拾肆元，及自民國一
百零六年四月十四日起至清償日止，按年息百分之十五計算之利
息。
訴訟費用由被告負擔。
    事實及理由
壹、程序方面：
一、按訴狀送達後，原告不得將原訴變更或追加他訴，但擴張或
    減縮應受判決事項之聲明者，不在此限，民事訴訟法第255
    條第1項第3款定有明文。經查，原告起訴時原聲明為：「被
    告應給付原告新臺幣（下同）724,987元及其中本金198,454
    元自民國111年3月3日起至清償日止，按年息百分之十五計
    算之利息」，嗣於111年6月13日具狀變更聲明為：「被告應
    給付原告198,454元及自106年4月14日起至清償日止，按年
    息百分之十五計算之利息」（見本院卷第73頁），核屬減縮
    應受判決事項之聲明，與前揭規定相符，應予准許。。
貳、實體方面：
一、原告主張：
　㈠被告於93年8月間向原告申請信用卡使用，依約被告即得持信
    用卡於特約商店記帳消費，但應於當期繳款截止日前清償，
    或以循環信用方式繳付最低應繳額，如未按期清償，應自各
    筆帳款入帳日起至清償日止給付按週年利率19.71%計算之利
    息；另按銀行法第47之1條規定，自104年9月1日起之延滯利
    息，改按年息15%計算。詎被告未依約清償，尚欠本金198,4
    54元迄未清償，依信用卡約定條款第22條第1項之約定，被
    告上開所有消費款均喪失期限利益，視為全部到期，被告自
    應償還如主文第1項所示之金額及利息。
　㈡又本件被告最後繳款日為96年04月23日，繳款3,300元，原告
    於96年4月25日沖償，有信用卡繳款通知書可佐，足認被告
    於繳款時已對積欠原告的債務為承認，因此，本金請求權時
    效自96年04月23日中斷，並重行起算15年，迄至111年04月2
    2日始屆滿，故原告在111年04月13日提起本訴，尚未罹於請
    求權時效等語，並聲明：如主文第1項所示。
二、被告則以：
　　被告就伊於93年8月間持有原告核發之信用卡並有198,454元
    之信用卡消費款本金及衍生之利息金額未繳納不爭執。惟上
    開信用卡消費款本金係發生於95年5月25日，原告遲至111年
    3月底始向被告請求，已罹於消滅時效，且衍生之利息屬從
    權利，本金既已罹於時效，效力及於衍生之利息，被告自得
    拒絕給付本金及利息。原告主張被告應繳納信用卡消費款本
    金198,454元係發生於95年5月25日，此有轉呆戶欠款明細單
    可稽，然被告迄至111年3月始請求被告給付，顯已罹於15年
    之消滅時效。又信用卡消費款本金債權既因逾15年間不行使
    而消滅，則其因此而生之526,533元及其中本金198,454元自
    111年3月3日起至清償日止按年息百分之15計算之利息債權
    ，既為從權利，依民法146條之規定暨最高法院99年第5次民
    事庭會議決議意旨，該利息債權請求權亦隨之消滅。是以，
    原告請求被告給付本金暨利息合計724,987元及其中本金198
    ,454元自111年3月3日起至清償日止，按年息百分之15計算
    之利息，皆已罹於消滅時效，被告自得依民法第144條第1項
    拒絕給付，且就原告所提被告之繳款紀錄形式真正不爭執，
    但原告主張被告在96年4月23日有繳款3,300元，因被告未留
    單據，故否認實質上真正，本件沒有發生承認的效力等語，
    原告之請求顯無理由，並聲明：原告之訴駁回。
三、本件原告主張之事實，已據其提出信用卡申請書、信用卡會
    員約定條款、轉呆戶欠繳明細清單及信用卡繳款通知書等物
    為證，核與原告之主張相符，堪信為真。被告就尚欠198,45
    4元之信用卡消費款本金及利息未繳納不爭執，惟辯稱本金
    借款已過15年，並主張原告上開請求權均因罹於時效而消滅
    云云。經查：
　㈠按民法第125條前段、第126條、第128條前段、第129條、第1
    44條第1項固分別明定：請求權，因15年間不行使而消滅；
    利息、紅利、租金、贍養費、退職金及其他1年或不及1年之
    定期給付債權，其各期給付請求權，因5年間不行使而消滅
    ；消滅時效，因承認而中斷，時效中斷者，自中斷之事由終
    止時，重行起算；時效完成後，債務人得拒絕給付。又消滅
    時效因請求、承認、起訴而中斷，所謂承認，指義務人向請
    求權人表示是認其請求權存在之觀念通知而言，又承認不以
    明示為限，默示的承認，如請求緩期清償、支付利息等，亦
    有承認之效力（臺灣高等法院暨所屬法院91年法律座談會民
    事類提案第4號審查意見、最高法院51年台上字第1216號判
    決意旨參照）。
　㈡觀之原告所提被告之信用卡繳款通知書等資料（見本院卷第7
    5至139頁），均為日期相續之電腦列印資料，被告雖爭執信
    用卡繳款通知書之實質上真正，惟被告就此並未舉證以實其
    說，是被告所辯難認可取，故被告於本件借款最後還款日應
    係96年04月23日，依前揭說明，其進行之消滅時效，即因承
    認而中斷，是自該日起，其還款即生承認債務之效力，則時
    效自應以該還款日即96年04月23日起重新起算，而該還款日
    距原告本件起訴日即111年4月13日，尚未逾15年之時效期間
    ，被告就本金所為之時效抗辯，尚非可採。
　㈢就本件借款債權利息部分，原告已於111年6月13日具狀稱本
    件係於111年04月13日提起訴訟，往前回溯5年為106年4月14
    日，故原告縮減利息請求為自106年04月14日起至清償日止
    ，按年息百分之15計算之利息（見本院卷第73頁）等語無誤
    ，是本件亦無被告所指利息債權時效消滅之情，因此被告此
    部分所辯，亦非有據。從而，原告依信用卡契約之法律關係
    ，請求被告給付如主文第1項所示之金額及利息，為有理由
    ，應予准許。
四、本件事證已臻明確，兩造其餘攻擊防禦方法，經本院審酌後
    認均不足以影響判決之結果，爰不另贅論，附此敘明。
五、訴訟費用負擔之依據：民事訴訟法第78條。
中　　華　　民　　國　　111 　年　　6 　　月　　24　　日
                  民事第八庭    法　官　陳宣每
以上正本係照原本作成
如對本判決上訴，須於判決送達後20日內向本院提出上訴狀。如
委任律師提起上訴者，應一併繳納上訴審裁判費。
中　　華　　民　　國　　111 　年　　6 　　月　　24　　日
                                書記官　連晨宇